臺灣桃園地方法院民事簡易判決
111年度壢簡字第102號
原      告  彭容暄  
訴訟代理人  林柏均  
被      告  郎紹鈞  
上列當事人間請求確認車輛所有權事件，本院於民國111年4月18
日言詞辯論終結，判決如下：
    主    文
一、確認車號000-0000號自用小客車，自民國108年9月起為被告
    所有。
二、被告應將車號000-0000號自用小客車之車主移轉登記為被告
    。
三、訴訟費用新臺幣1,330元由被告負擔。
    事實及理由
壹、程序事項
一、訴之變更
　　按民事訴訟法第255條第1項第3款、第2項規定：「訴狀送達
    後，原告不得將原訴變更或追加他訴。但被告同意者，不在
    此限；被告於訴之變更或追加無異議，而為本案之言詞辯論
    者，視為同意變更或追加。」本件原告原起訴聲明為：「確
    認自108年9月起，原告對車號000-0000號自用小客車（下稱
    系爭車輛）之所有權不存在。」嗣原告於本院審理中就應受
    判決事項，變更聲明為：「（一）確認系爭車輛自108年9月
    起為被告所有。（二）被告應將系爭車輛之車主移轉登記為
    被告。」（見本院卷第25頁第31、32行、反面第1行）被告
    不爭執而為本案之言詞辯論，依上開規定視為同意變更。
二、確認利益
（一）按民事訴訟法第247條第1項規定：「確認法律關係之訴，
      非原告有即受確認判決之法律上利益者，不得提起之。」
      又所謂即受確認判決之法律上利益，係指法律關係之存否
      不明確，原告主觀上認其在法律上之地位有不安之狀態存
      在，且此種不安之狀態，能以確認判決將之除去者而言，
      最高法院52年台上字第1240號判決意旨參照。
（二）本件原告主張系爭車輛車主雖登記為原告，然實際上所有
      權人為被告，則原告就系爭車輛所有權存在與否確陷於不
      明確，致原告在法律上之地位有不安之狀態存在，而此不
      安之狀態得以本件確認判決加以除去，是原告提起本件確
      認車輛所有權之訴，即有確認利益，應予准許。
貳、實體事項
一、原告主張
　　兩造前為配偶關係，因被告信用問題，故於108年9月間以原
    告名義購買系爭車輛，因原告為系爭車輛登記車主，故需負
    擔系爭車輛所生罰單及稅費，然系爭車輛自購買時起迄今均
    為被告占有使用，系爭車輛實際所有權人為被告等語。並聲
    明：如上開變更後訴之聲明。
二、被告答辯
　　系爭車輛確實為被告所有，且為被告占有使用，但因貸款尚
    未繳清無法過戶等語。並聲明：原告之訴駁回。
三、查兩造前為配偶關係，原告現為系爭車輛登記車主等事實，
    有戶口名簿及系爭車輛行車執照為證（見本院卷第7至9頁）
    。次查兩造間對話紀錄，被告向原告稱：「我在繳 憑什麼
    你拿回去」、「那妳是我 你就會甘願的白白繳這10-20萬？
    」、「然後車在給你？我做善事是嗎」；原告稱：「沒人要
    你的車」、「是你都不繳錢」、「紅單一直來」；被告則稱
    ：「多久不知 分期的我會給你 之後的我在慢慢繳」（見本
    院卷第10、11頁），可認系爭車輛貸款係由被告繳納，且為
    被告所占有使用。又被告於本院言詞辯論期日亦自陳系爭車
    輛確實是他的等語（見本院卷第32頁第27、28行），足認原
    告主張確認被告為系爭車輛之所有權人，且被告並應將系爭
    車輛登記為被告所有，均有理由，應予准許。
四、本件事證已臻明確，兩造其餘主張陳述及所提之證據，經審
    酌均與本院前揭判斷無影響，毋庸一一論述，附此敘明。
五、訴訟費用負擔之依據：民事訴訟法第78條。並依職權確定訴
    訟費用額如主文第3項所示。
中　　華　　民　　國　　111 　年　　5 　　月　　13　　日
                    中壢簡易庭  法  官  周仕弘
以上為正本係照原本作成。
如不服本判決，應於送達後20日內，向本院提出上訴狀並表明上
訴理由，如於本判決宣示後送達前提起上訴者，應於判決送達後
20日內補提上訴理由書（須附繕本）。
中　　華　　民　　國　　111 　年　　5 　　月　　13　　日
                                書記官  巫嘉芸